# ODM 企业的研发费用的资本化问题

提问人：Scarecrowee 时间：2019-06-17 00:30:51
陈版，您好，
请教您一下，实务中，手机 ODM企业的研发费用，可否资本化？若可以资本化，资本化的条件是怎么样的？是否有上市公司案例可做参考？
目前看到发表于《财经界 (学术版)_2016-06-10》的论文《手机原创设计公司研发费用核算问题及对策》中这样论述，具体精简如下：
以是否收取 NRE费用（开发费）来区分：
1 、不收取客户的 NRE费用的情形：
1 ）“不收取 NRE+技术研发成果最终所有权归属手机原创设计公司”，手机原创设计公司按内部研发处理，研究阶段费用化，开发阶段满足无形资产确认条件时，予以资本化；
2 ）“不收取 NRE+ 研究开发成果附加在实体新产品上归属于项目委托方”，研究阶段、开发阶段发生的支出全部费用化，计入当期损益。
2 、收取客户NRE 费用的情形：
1 ）“收取 NRE+ 技术研发成果最终所有权归属手机原创设计公司”, NRE费用应视同企业的营业性技术研发性收入,研究阶段期末使用完工百分比法结转技术研发成本, 开发阶段，合理区分收益性支出和资本性支出，收益性支出当期列入成本费用，资本性支出在满足无形资产确认条件时资本化形成无形资产；
2 ）“收取 NRE+研究开发成果附加在实体新产品上归属于项目委托方”，研究阶段、开发阶段发生的支出全部费用化，计入成本。
若参考以上做法进行实务处理是否存在问题？
由于该手机 ODM 公司已上市，具体会计处理需极为谨慎，且能查到的案例极少，故在此提出该问题。
盼您回复，非常感谢！！！

回答人：chenyiwei
个人理解，这种情形属于基于客户合同的受托研发，不应作为一般的内部研发项目进行研发支出资本化的会计处理。
对该行业目前的会计实务尚无深入研究。建议先参考《瑞华研究 2010 ～ 2016汇编》之 “问题 1-1-32（汽车零部件厂商受整车厂委托开发模具（所有权属于整车厂）的会计处理）”。如果该案例不能类比的，再提供更详细的背景信息以进一步讨论。